臺灣高等法院臺南分院刑事判決
110年度金上訴字第1113號
上  訴  人  臺灣嘉義地方檢察署檢察官
上  訴  人  
即  被  告  乙○○
選任辯護人  洪銘憲律師
被      告  丁○○
上列上訴人因被告加重詐欺等案件，不服臺灣嘉義地方法院110
年度金訴字第152號中華民國110年8月31日第一審判決（起訴案
號：臺灣嘉義地方檢察署109年度偵字第6420、7827、8247、883
6、9943號、110年度偵字第3911、4129號，暨移送併辦：同署11
0年度偵字第9202號），提起上訴，本院判決如下：
    主  文
原判決關於丁○○所犯如附表編號1所示之罪暨所定應執行刑及相
關沒收、乙○○部分，均撤銷。
丁○○犯如附表編號1所示之罪，處如附表編號1所示之刑及沒收。
乙○○犯如附表編號2、3所示之罪，各處如附表編號2、3所示之刑
。應執行有期徒刑捌月。
    事  實
一、丁○○（參與犯罪組織罪《即首次加重詐欺取財犯行》部分，業
    經原審法院以109年度金訴字第113號判處罪刑確定）於民國
    108年11月間，加入真實姓名年籍不詳暱稱「奔馳」及其他
    真實姓名年籍不詳之人所組成之詐欺集團，負責提領或指揮
    他人提領被害人遭詐騙款項，而可獲取一定金額之報酬，且
    於109年3月間引介乙○○（參與犯罪組織罪《即首次加重詐欺
    取財犯行》部分，業經原審法院以109年度原金訴字第7號判
    處罪刑確定）加入該詐欺集團，擔任提領被害人款項之車手
    工作。丁○○、乙○○於本案詐欺集團存續期間，與「奔馳」及
    其等所屬之詐欺集團成員（無證據證明該集團成員中有未滿
    18歲之人）基於意圖為自己不法所有之三人以上共同詐欺取
    財及掩飾、隱匿特定犯罪所得之去向、所在之犯意聯絡，分
    別為下列行為：
　㈠詐欺集團不詳成員以如附表編號1所示詐騙方式，詐騙戊○○，
    致戊○○陷於錯誤，於如附表編號1所示之匯款時間，將如附
    表編號1所示之匯款金額，匯入附表編號1所示之匯款帳戶。
    復由丁○○將附表編號1所示匯款帳戶金融卡及密碼，交予具
    有上開犯意聯絡之陳威辰（業經原審判處罪刑確定）、林明
    男（另由檢察官偵辦中），由陳威辰、林明男分別於附表編
    號1所示之提領時間、地點，各持該匯款帳戶金融卡提領附
    表編號1所示之金錢，並將之交予丁○○，由丁○○上繳予「奔
    馳」，以此等迂迴層轉之方式，掩飾詐欺犯罪所得之去向，
    丁○○因此獲取提領金額2%之報酬。
　㈡詐欺集團不詳成員以如附表編號2、3所示之詐騙方式，詐騙
    丙○○、甲○○，致其等均陷於錯誤，分別於如附表編號2、3所
    示之匯款時間，將如附表編號2、3所示之匯款金額，匯入附
    表編號2、3所示之匯款帳戶。再由丁○○（此部分加重詐欺取
    財犯行，業經原審判處罪刑確定）將附表編號2、3所示匯款
    帳戶金融卡及密碼交予具有上開犯意聯絡之乙○○，由乙○○分
    別於附表編號2、3所示之提領時間、地點，持該匯款帳戶金
    融卡提領附表編號2、3所示之金錢，並將之交予丁○○，由丁○○上繳予「奔馳」，以此等迂迴層轉之方式，掩飾詐欺犯罪
    所得之去向，丁○○因而獲取提領金額3%之報酬。　
二、案經嘉義市政府警察局第一分局、嘉義市政府警察局分別報
    告、移送臺灣嘉義地方檢察署檢察官偵查起訴及移送併辦。
    理  由
壹、本院審理範圍及證據能力：
一、原審就被告丁○○加重詐欺取財等罪，分別判處罪刑（即原判
    決附表編號1至8）。檢察官僅就被告丁○○原判決附表編號4
    部分提起上訴，被告丁○○則未上訴。從而，本案就被告丁○○
    審理之範圍，僅限於原判決附表編號4（即本判決附表編號1
    ）部分，而不及於其他部分。
二、按被告以外之人於審判外之陳述，雖不符刑事訴訟法第159
    條之1至第159條之4之規定，然經當事人於審判程序同意作
    為證據，法院審酌該言詞陳述或書面陳述作成時之情況，認
    為適當者，亦得為證據。又當事人、代理人或辯護人於法院
    調查證據時，知有第159條第1項不得為證據之情形，而未於
    言詞辯論終結前聲明異議者，視為有前項之同意，刑事訴訟
    法第159條之5定有明文。立法意旨在於傳聞證據未經當事人
    之反對詰問予以核實，原則上先予排除，惟若當事人已放棄
    反對詰問權，於審判程序中表明同意該等傳聞證據可作為證
    據，或於言詞辯論終結前未聲明異議，基於尊重當事人對傳
    聞證據之處分權，及證據資料愈豐富，愈有助於真實發見之
    理念，且強化言詞辯論主義，使訴訟程序得以順暢進行，上
    開傳聞證據亦均具有證據能力。查本案所引用之相關證據資
    料（詳後引證據），其中各項言詞或書面傳聞證據部分，縱
    無刑事訴訟法第159條之1至第159條之4或其他規定之傳聞證
    據例外情形，然業經本院審理時予以提示並告以要旨，且各
    經檢察官、被告丁○○、被告乙○○及其辯護人表示意見，當事
    人已知上述證據乃屬傳聞證據，已明示同意作為本案之證據
    使用（本院卷第265-267、317-319頁），而本院審酌上開證
    據資料製作時之情況，無不當取供及證明力明顯過低之瑕疵
    ，認以之作為證據應屬適當，揆諸前開規定，應認均有證據
    能力。
貳、認定犯罪事實所憑之證據及理由：
一、被告丁○○事實欄一㈠部分：
　㈠前揭事實欄一㈠所示加重詐欺取財、洗錢等犯行，業據被告丁○○坦承不諱（偵3卷第47-51頁、原審1卷第348-351、381頁
    、本院卷第326-331頁），復有如下證據可證：
　⒈證人即被害人戊○○於警詢、偵查時（警1卷第13-14頁、偵1卷
    第267頁）之證詞。
  ⒉證人即共犯陳威辰於警詢、偵查時（警1卷第2-7頁、偵2卷第
    9-13頁）之證詞。
　⒊被害人戊○○之內政部警政署反詐騙諮詢專線紀錄表、臺中市
    政府警察局清水分局清水派出所受理詐騙帳戶通報警示簡便
    格式表、金融機構聯防機制通報單各1份（警1卷第17-18、2
    0-21頁）、郵政跨行匯款申請書1紙（警1卷第19頁）、合作
    金庫商業銀行○○分行109年9月30日合金中原字第1090003201
    號函暨檢附之張○茹帳號0000000000000號帳戶客戶基本資料
    、歷史交易明細1份（偵2卷第95-101頁）、彰化商業銀行○○
    分行109年10月14日彰新明字第0000000A002542號函暨檢附
    之張○茹帳號00000000000000號帳戶客戶基本資料、歷史交
    易明細1份（偵2卷第77-93頁）、共犯林明男於109年4月6日
    之提領贓款照片5張、林明男犯罪事實一覽表1份（警2卷第2
    42-245、249頁）、嘉義市政府警察局刑事警察大隊110年1
    月21日職務報告及犯罪事實一覽表1份（偵2卷第41-45頁）
    附卷可稽。
　㈡依上所述，被告丁○○上開任意性自白與事實相符，堪以採信
    。從而，本件事證明確，被告丁○○上開加重詐欺取財等犯行
    ，堪以認定，應依法論科。　　
二、被告乙○○事實欄一㈡部分：
　㈠前揭事實欄一㈡所示加重詐欺取財、洗錢等犯行，業據被告乙○○坦承不諱（警3卷第8-11頁、偵3卷第211-212頁、原審1卷
    第381頁、本院卷第326-331頁），並有如下證據可證：
　⒈證人即被害人丙○○、甲○○於警詢時（警3卷第13-15、16-18頁
    ）之證詞。
　⒉證人即共犯丁○○於警詢、偵查時（警3卷第2-4頁、偵4卷第8-
    9頁）之證詞。
　⒊被害人丙○○之內政部警政署反詐騙諮詢專線紀錄表、宜蘭縣
    政府警察局蘇澳分局蘇澳派出所受理詐騙帳戶通報警示簡便
    格式表、受理各類案件紀錄表、受理刑事案件報案三聯單各
    1份（警3卷第26-29頁）、丙○○與詐欺集團成員之LINE對話
    紀錄截圖3張、郵政跨行匯款申請書1紙（警3卷第30-33頁）
    、被害人甲○○之內政部警政署反詐騙諮詢專線紀錄表、新北
    市政府警察局淡水分局竹園派出所受理詐騙帳戶通報警示簡
    便格式表、受理各類案件紀錄表、受理刑事案件報案三聯單
    各1份（警3卷第34-37頁）、淡水第一信用合作社匯出匯款
    條1紙、甲○○與詐欺集團成員之LINE通訊軟體對話紀錄截圖3
    張（警3卷第38-41頁）、楊○○之玉山商業銀行帳號00000000
    00000號帳戶客戶基本資料、歷史交易明細1份（警3卷第22-
    23頁）、被告乙○○於109年3月25日之提領照片4張（警3卷第
    24頁）、偵辦車手乙○○詐欺案提領一覽表1紙（警3卷第25頁
    ）在卷可稽。
　㈡綜上所述，被告乙○○上開任意性自白與事實相符，堪以採信
    。從而，本件事證明確，被告乙○○上開加重詐欺取財等犯行
    ，均堪認定，應依法論科。
參、論罪科刑：
一、按洗錢防制法於105年12月28日修正公布，並於106年6月28
    日生效施行（下稱新法）。修正前該法（下稱舊法）將洗錢
    行為區分為將自己犯罪所得加以漂白之「為自己洗錢」及明
    知是非法資金，卻仍為犯罪行為人漂白黑錢之「為他人洗錢
    」兩種犯罪態樣，且依其不同之犯罪態樣，分別規定不同之
    法定刑度。惟洗錢犯罪本質在於影響合法資本市場並阻撓偵
    查，不因為自己或為他人洗錢而有差異，且洗錢之行為包含
    處置（即將犯罪所得直接予以處理）、多層化（即為使偵查
    機關難以追查金流狀況，以迂迴層轉、化整為零之多層化包
    裝方式，掩飾或隱匿特定犯罪所得）及整合（即收受、持有
    或使用他人犯罪所得，使該犯罪所得披上合法之外衣，回歸
    正常金融體系）等各階段行為，其模式不祇一端，上開為自
    己或為他人洗錢之二分法，不僅無助於洗錢之追訴，且徒增
    實務事實認定及論罪科刑之困擾。故而為澈底打擊洗錢犯罪
    ，新法乃依照國際防制洗錢金融行動工作組織（Financial 
    Action Task Force，下稱FATF）40項建議之第3項建議，並
    參採聯合國禁止非法販運麻醉藥品和精神藥物公約及聯合國
    打擊跨國有組織犯罪公約之洗錢行為定義，將洗錢行為之處
    置、多層化及整合等各階段，全部納為洗錢行為，而於新法
    第2條規定：「本法所稱洗錢，指下列行為：意圖掩飾或隱
    匿特定犯罪所得來源，或使他人逃避刑事追訴，而移轉或變
    更特定犯罪所得。掩飾或隱匿特定犯罪所得之本質、來源
    、去向、所在、所有權、處分權或其他權益者。收受、持
    有或使用他人之特定犯罪所得。」以求與國際規範接軌。另
    舊法過度限縮洗錢犯罪成立之可能，亦模糊前置犯罪僅在對
    於不法金流進行不法原因之聯結，造成洗錢犯罪成立門檻過
    高，洗錢犯罪難以追訴，故新法參考FATF建議，就其中採取
    門檻式規範者，明定為最輕本刑為6個月以上有期徒刑之罪
    ，並將「重大犯罪」之用語，修正為「特定犯罪」，再增列
    未為最輕本刑為6個月以上有期徒刑之罪所涵括之違反商標
    法等罪，且刪除有關犯罪所得金額須在新臺幣（下同）5百
    萬元以上者，始得列入前置犯罪之限制規定，以提高洗錢犯
    罪追訴之可能性。從而新法第14條第1項所規範之一般洗錢
    罪，必須有第3條規定之前置特定犯罪作為聯結，始能成立
    。然洗錢犯罪之偵辦在具體個案中經常祇見可疑金流，未必
    瞭解可疑金流所由來之犯罪行為，倘所有之洗錢犯罪皆須可
    疑金流所由來之犯罪行為已經判決有罪確定，始得進一步偵
    辦處罰，則對於欠缺積極事證足以認定確有前置犯罪，卻已
    明顯違反洗錢防制規定之可疑金流，即無法處理。故而新法
    乃參考澳洲刑法立法例，增訂特殊洗錢罪，於第15條第1項
    規定：「收受、持有或使用之財物或財產上利益，有下列情
    形之一，而無合理來源且與收入顯不相當者，處6月以上5年
    以下有期徒刑，得併科新臺幣5百萬元以下罰金：冒名或以
    假名向金融機構申請開立帳戶。以不正方法取得他人向金
    融機構申請開立之帳戶。規避第7條至第10條所定洗錢防制
    程序。」從而特殊洗錢罪之成立，不以查有前置犯罪之情形
    為要件，但必須其收受、持有或使用之財物或財產上利益，
    無合理來源並與收入顯不相當，且其財物或財產上利益之取
    得必須符合上開列舉之3種類型者為限。易言之，第15條之
    特殊洗錢罪，係在無法證明前置犯罪之特定不法所得，而未
    能依第14條之一般洗錢罪論處時，始予適用。倘能證明人頭
    帳戶內之資金係前置之特定犯罪所得，即應逕以一般洗錢罪
    論處，自無適用特殊洗錢罪之餘地。例如詐欺集團向被害人
    施用詐術後，為隱匿其詐欺所得財物之去向，而令被害人將
    其款項轉入該集團所持有、使用之人頭帳戶，並由該集團所
    屬之車手前往提領詐欺所得款項得逞，檢察官如能證明該帳
    戶內之資金係本案詐欺之特定犯罪所得，即已該當於新法第
    14條第1項之一般洗錢罪；至若無法將人頭帳戶內可疑資金
    與本案詐欺犯罪聯結，而不該當第2條洗錢行為之要件，當
    無從依第14條第1項之一般洗錢罪論處，僅能論以第15條第1
    項之特殊洗錢罪。另過去實務認為，行為人對犯特定犯罪所
    得之財物或利益作直接使用或消費之處分行為，或僅將自己
    犯罪所得財物交予其他共同正犯，祇屬犯罪後處分贓物之行
    為，非本條例所規範之洗錢行為，惟依新法規定，倘行為人
    意圖掩飾或隱匿特定犯罪所得來源，而將特定犯罪所得直接
    消費處分，甚或交予其他共同正犯，而由共同正犯以虛假交
    易外觀掩飾不法金流移動，即難認單純犯罪後處分贓物之行
    為，應仍構成新法第2條第1款或2款之洗錢行為（最高法院1
    08年度台上字第1744號判決意旨參照）。查事實欄一㈠部分
    ，被告丁○○與陳威辰、林明男、「奔馳」等人共同基於上開
    犯意之聯絡，由陳威辰、林明男自附表編號1所示匯款帳戶
    提領詐欺取財款項，將犯罪所得款項交予被告丁○○，再由被
    告丁○○上繳予「奔馳」；事實欄一㈡部分，被告乙○○與丁○○
    、「奔馳」等人共同基於上開犯意之聯絡，由被告乙○○自如
    附表編號2、3所示匯款帳戶提領詐欺取財款項，將犯罪所得
    款項交予丁○○，再由丁○○上繳予「奔馳」，所為均已製造金
    流斷點，隱匿詐欺所得財物之去向，即被告丁○○就事實欄一
    ㈠、被告乙○○就事實欄一㈡所為係掩飾或隱匿特定犯罪所得去
    向、所在，而移轉詐欺取財之特定犯罪所得之行為甚明。
二、核被告丁○○就事實欄一㈠所為，係犯刑法第339條之4第1項第
    2款之三人以上共同詐欺取財罪、洗錢防制法第14條第1項之
    一般洗錢罪。被告乙○○就事實欄一㈡所為，均犯刑法第339條
    之4第1項第2款之三人以上共同詐欺取財罪、洗錢防制法第1
    4條第1項之一般洗錢罪。
三、按共同正犯之成立，祇須具有犯意之聯絡，行為之分擔，既
    不問犯罪動機起於何人，亦不必每一階段犯行，均經參與；
    共同正犯間，非僅就其自己實施之行為負其責任，並在犯意
    聯絡之範圍內，對於他共同正犯所實施之行為，亦應共同負
    責，換言之，共同正犯，係在合同之意思內各自分擔犯罪行
    為之一部，相互利用他人之行為，以達其犯罪之目的者，即
    應對全部所發生之結果，共同負責；另共同正犯之意思聯絡
    ，原不以數人間直接發生者為限，即有間接之聯絡者，亦包
    括在內，如甲分別邀約乙、丙犯罪，雖乙、丙間彼此並無直
    接之聯絡，亦無礙於其為共同正犯之成立。查一般詐欺集團
    之犯罪型態及模式，自收集被害人個人資料、撥打電話等方
    式實行詐欺、提領詐得款項、繳回贓款、分贓等各階段，乃
    需由多人縝密分工方能完成之集團性犯罪，倘其中有任一環
    節脫落，顯將無法順遂達成詐欺集團詐欺取財之結果。被告
    丁○○、乙○○於加入上開詐欺集團後，雖非居於核心地位，亦
    未自始至終參與各階段之犯行，然其主觀上對該詐欺集團呈
    現細密之多人分工模式及彼此扮演不同角色、分擔相異工作
    而屬有結構性組織等節，已有所認知，且其所參與者既係本
    件整體詐欺取財犯罪計畫不可或缺之重要環節，而與該詐欺
    集團其他成員間，在合同意思範圍內，各自分擔犯罪行為之
    一部，彼此相互利用他人之行為，最終共同達成其等詐欺取
    財犯罪之目的，則被告丁○○、乙○○自應就其參與之詐欺取財
    及洗錢犯行，同負全責。是被告丁○○與陳威辰、林明男、「
    奔馳」就如事實欄一㈠所示之加重詐欺取財及一般洗錢犯行
    ；被告乙○○與丁○○、「奔馳」就如事實欄一㈡所示之加重詐
    欺取財及一般洗錢犯行，各具有犯意之聯絡及行為之分擔，
    均應論以共同正犯。
四、罪數部分：
  ㈠被告丁○○就附表編號1部分，以一行為同時觸犯三人以上共同
    詐欺取財罪、一般洗錢罪；被告乙○○就附表編號2、3部分，
    各以一行為同時觸犯三人以上共同詐欺取財罪、一般洗錢罪
    ，均為想像競合犯，應依刑法第55條規定，各從一重之三人
    以上共同詐欺取財罪處斷。
　㈡被告丁○○就附表編號1所示之犯行，被告乙○○所犯如附表編號
    2所示之犯行，雖有多次領款之行為，惟係基於單一之犯意
    ，而於時空密接情況下接續進行，難以分割評價為數行為，
    各應論以接續犯之一罪。
  ㈢被告乙○○所犯如附表編號2、3所示各罪，犯意各別，行為互
    殊，應予分論併罰。
五、依司法院釋字第775號解釋文義及理由，係指構成累犯者，
    不分情節，一律加重最低本刑，於不符合刑法第59條所定要
    件之情形下，致生行為人所受之刑罰超過其所應負擔罪責之
    個案，不符罪刑相當原則、比例原則。於此範圍內，在修正
    前，為避免發生上述罪刑不相當之情形，法院就該個案應裁
    量是否加重最低本刑（最高法院108年度台上字第2312號、
    第2361號判決意旨參照）。依此，該解釋係指個案應量處最
    低法定刑、又無法適用刑法第59條在內減輕規定之情形，法
    院應依此解釋意旨裁量不予加重最低本刑（最高法院108年
    度台上字第338號判決意旨參照）。查被告丁○○前因販賣第
    二級毒品案件，經本院以101年度上訴字第794號判決判處應
    執行有期徒刑4年確定，於105年5月4日縮刑假釋付保護管束
    ，而於107年6月5日假釋期滿未經撤銷視為執行完畢，有臺
    灣高等法院被告前案紀錄表可按，其受徒刑之執行完畢，五
    年以內故意再犯本案有期徒刑以上之罪，為累犯。審酌被告
    丁○○前有販賣第二級毒品前科紀錄，理應產生警惕作用，惟
    其仍再犯本件加重詐欺取財等犯行，顯見前案之徒刑對被告
    丁○○並未生警惕作用，其對於刑罰之反應力顯然薄弱，且被
    告丁○○並無司法院釋字第775號解釋意旨所指個案應量處最
    低法定刑、又無法適用刑法第59條減輕其刑，而應依此解釋
    意旨裁量不予加重最低本刑之情形，則就其所犯上開之罪，
    應依刑法第47條第1項規定加重其刑。
六、被告乙○○以上述方式參與詐欺集團之分工，而使詐欺集團順
    利獲取被害人丙○○、甲○○之款項，固屬不該，且本件共犯人
    數雖達三人以上，但被告乙○○係受丁○○指派，擔任最易遭查
    獲而較具風險性之提款車手角色，與在幕後擬定並指揮進行
    縝密之犯罪計畫之詐欺集團核心成員之參與程度明顯不同。
    復被告乙○○與丁○○為國中同學，其因與丁○○間之情誼，一時
    失慮而參與本件犯行，於本案並未獲取任何犯罪所得，且犯
    後已坦承不諱，亦與被害人丙○○、甲○○達成和解，並均已給
    付和解金額完畢，有被害人丙○○、林金盛110年11月17日陳
    報狀各1份（本院卷第275、301頁）、郵政跨行匯款申請書2
    紙（本院卷第295-297頁）可按，已填補被害人丙○○、林金
    盛所受之損害，亦經被害人丙○○、林金盛表明願予原諒。又
    被告乙○○在同一詐欺集團所犯另案加重詐欺罪，業經原審法
    院以109年度原金訴字第7號判決應執行有期徒刑1年3月，緩
    刑5年確定，本案係因檢察官分別起訴致無從在同一集團犯
    罪之案件中併予審酌，而被告乙○○在本案既已不符緩刑宣告
    要件（如後述），是本件倘對被告乙○○量處法定最低本刑即
    有期徒刑1年，非無法重情輕之情形，爰依刑法第59條規定
    酌量減輕其刑。
七、臺灣嘉義地方檢察署110年度偵字第9202號併辦意旨書所載
    關於附表編號1部分之犯罪事實，因與起訴事實有實質上一
    罪關係，為起訴效力所及，本院自應併予審判。
肆、本院撤銷改判之理由：
一、原審判決以被告乙○○、丁○○上開加重詐欺取財等犯行，罪證
    明確，因予論罪科刑，固非無見。惟查：
　㈠原審「未及審酌」被告丁○○就附表編號1所示犯行，除有共犯
    陳威辰外，另有共犯林明男，且被害人戊○○遭騙款項除起訴
    書所載之17萬元外，另有一筆15萬元（即移送併辦部分）乙
    節，容有未洽。
　㈡原審「未及審酌」被告乙○○事後已於本院時與被害人丙○○、
    甲○○達成民事和解，並已給付完畢之情，亦有未合。
　㈢檢察官上訴意旨以原審未予審酌被告丁○○亦指派共犯林明男
    提領如附表編號1所示部分款項，及被害人戊○○另遭騙15萬
    元，並被告乙○○上訴意旨以原判決量刑過重為由，指摘原判
    決不當，均有理由，自應由本院將原判決關於被告丁○○如附
    表編號1部分（即原判決附表編號4；含所定應執行刑及相關
    沒收部分），及被告乙○○部分（即原判決附表編號2、3），
    均予以撤銷改判，期臻適法。
二、爰審酌被告丁○○不思正途獲取財物，於國家大力查緝詐欺集
    團下，猶仍為圖己利而擔任取款車手，並被告乙○○僅因與丁○○之私人情誼，不辨是非，亦參與詐欺集團擔任車手，使詐
    欺集團之不法利益得以實現，嚴重影響社會秩序及治安，其
    等行為實屬不該。再衡酌各被害人被騙如附表所示金額之犯
    罪情節暨所生損害，被告丁○○所獲取報酬之多寡，被告乙○○
    則未取得報酬。復考量被告丁○○、乙○○並非詐欺集團之最核
    心成員，亦非實際施以詐術致被害人陷於錯誤之人，所參與
    之犯罪情節較為次要，並被告丁○○、乙○○均坦承犯行，犯後
    態度尚可。兼衡被告丁○○、乙○○之素行（參見臺灣高等法院
    被告前案紀錄表），被告乙○○已與被害人丙○○、甲○○達成民
    事和解，並均已給付和解金額，而被告丁○○迄今未與被害人
    戊○○和解。暨被告丁○○自陳高中畢業，入監前從事白牌計程
    車司機，月入約2、3萬元，已婚，有2名未成年子女，入監
    前與配偶及子女同住；被告乙○○自陳國中畢業，從事殯葬業
    ，月入4、5萬元，未婚尚無子女，與女友同住等一切情狀，
    分別量處被告丁○○、乙○○如附表「論罪科刑及沒收」欄所示
    之刑，並被告乙○○定其應執行有期徒刑八月（依刑法第41條
    第3項、第8項規定，得聲請易服社會勞動），以示懲儆。
三、被告丁○○於原審時自承於附表編號1是以車手提領金額之2%
    為報酬（原審1卷第352-353頁），依此標準估算被告丁○○之
    犯罪所得計5,960元（共提領29萬8,000元×2%＝5,960元），
    並未扣案，應依刑法第38條之1第1項前段規定宣告沒收之，
    於全部或一部不能沒收或不宜執行沒收時，依同條第3項規
    定追徵其價額。至被告乙○○部分，並無證據證明因本案而獲
    得犯罪所得，爰不予宣告沒收或追徵。
四、按得為緩刑之宣告，須以未曾受有期徒刑以上刑之宣告，或
    前受有期徒刑以上刑之宣告執行完畢或赦免後，5年以內未
    曾受有期徒刑以上刑之宣告為要件，此觀刑法第74條之規定
    自明。本件被告乙○○前因犯加重詐欺取財罪，業經原審法院
    以109年度原金訴字第7號判決被告乙○○應執行有期徒刑1年3
    月，緩刑5年在案，於110年6月8日確定，有被告乙○○之臺灣
    高等法院被告前案紀錄表可參。因其前案宣告之緩刑並無刑
    法第76條失其刑之宣告效力之情形，揆諸上開說明，本案自
    不得再為緩刑之宣告（最高法院110年度台非字第36號判決
    意旨參照）。從而，辯護人為被告乙○○辯護稱：請給予被告
    乙○○緩刑之宣告云云，於法尚有未符，附此敘明。
據上論斷，應依刑事訴訟法第369條第1項前段、第364條、第299
 條第1項前段，洗錢防制法第14條第1項，刑法第11條前段、第2
8條、第339條之4第1項第2款、第47條第1項、第55條、第59條、
第51條第5款、第38條之1第1項前段、第3項，刑法施行法第1條
之1第1項，判決如主文。
本案經檢察官詹喬偉提起公訴、移送併辦，檢察官楊麒嘉提起上
訴，檢察官劉榮堂到庭執行職務。
中　　華　　民　　國　　110 　年　　12　　月　　23　　日
                  刑事第三庭    審判長法　官  陳連發
                                      法　官  何秀燕
                                      法　官  洪榮家
以上正本證明與原本無異。
如不服本判決應於收受送達後20日內向本院提出上訴書狀，其未
敘述上訴理由者，並得於提起上訴後20日內向本院補提理由書（
均須按他造當事人之人數附繕本）「切勿逕送上級法院」。
　　　　　　　　　　　　　　　　　　　書記官  謝麗首
中　　華　　民　　國　　110 　年　　12　　月　　23　　日
附錄本案論罪科刑法條：
刑法第339條之4
犯第339 條詐欺罪而有下列情形之一者，處一年以上七年以下有
期徒刑，得併科一百萬元以下罰金：
一、冒用政府機關或公務員名義犯之。
二、三人以上共同犯之。
三、以廣播電視、電子通訊、網際網路或其他媒體等傳播工具，
    對公眾散布而犯之。
前項之未遂犯罰之。
洗錢防制法第14條
有第二條各款所列洗錢行為者，處七年以下有期徒刑，併科新臺
幣五百萬元以下罰金。
前項之未遂犯罰之。
前二項情形，不得科以超過其特定犯罪所定最重本刑之刑。
附表：
編號  被害人 匯款時間 匯款金額 匯款帳戶 詐騙方式 ①提領時間 ②提領地點 ③提領金額 論罪科刑及沒收 1 戊○○ （即原判決附表編號4） 109年4月6日上午10時59分許 170000元 　 張○茹之合作金庫商業銀行○○分行帳號0000000000000號帳戶  本案詐騙集團不詳成員以撥打電話向戊○○佯稱係其親友，因處理土地問題，需要資金等語，致其陷於錯誤，於左列時間匯款左列金額至左列匯款帳戶。嗣陳威辰與林明男於右列時間、地點持丁○○交付之左列匯款帳戶金融卡及密碼提款右列金額後，隨即聯繫並將提領款項交付予丁○○，丁○○各將其中3%、3%交付予陳威辰、林明男後，丁○○再扣除其中2%作為酬勞，所餘款項以丟包方式轉交「奔馳」。 ①陳威辰領取之時間： 　109年4月7日凌晨0時28分 ②陳威辰領取之地點： 　嘉義市○○路000號統一超商○○門市 ③陳威辰領取之金額：  ⑴20000元　 丁○○犯三人以上共同詐欺取財罪，累犯，處有期徒刑壹年伍月。未扣案犯罪所得新臺幣伍仟玖佰陸拾元沒收之，於全部或一部不能沒收或不宜執行沒收時，追徵其價額。       ①林明男領取之時間：  ⑴109年4月6日中午12時21分  ⑵109年4月6日中午12時21分  ⑶109年4月6日中午12時24分  ⑷109年4月6日中午12時24分  ⑸109年4月6日中午12時36分  ⑹109年4月6日中午12時38分  ⑺109年4月6日下午1時14分　  ②林明男領取之地點：  ⑴嘉義市○○路○段000號統一超商○○○門市  ⑵同上  ⑶同上  ⑷同上  ⑸嘉義市○○路000號統一超商○○門市  ⑹嘉義市○○路000號全家超商嘉○○○門市  ⑺嘉義市○○路0000號中華電信○○營運處　　  ③林明男領取之金額：  ⑴20000元  ⑵20000元  ⑶20000元  ⑷20000元  ⑸20000元  ⑹20000元  ⑺9000元　      150000元 張○茹之彰化商業銀行○○分行帳號00000000000000號帳戶　  ①林明男領取之時間：  ⑴109年4月6日下午1時6分  ⑵109年4月6日下午1時7分  ⑶109年4月6日下午1時8分  ⑷109年4月6日下午1時9分  ⑸109年4月6日下午1時10分  ⑹109年4月6日下午1時11分  ⑺109年4月6日下午1時12分  ⑻109年4月6日下午1時13分 ②林明男領取之地點：  ⑴嘉義市○○路0000號中華電信○○營運處  ⑵同上  ⑶同上  ⑷同上  ⑸同上  ⑹同上  ⑺同上  ⑻同上　  ③林明男領取之金額：  ⑴20000元  ⑵20000元  ⑶20000元  ⑷20000元  ⑸20000元  ⑹20000元  ⑺20000元  ⑻9000元　 　  2 丙○○ （即原判決附表編號2） 109年3月25日中午12時43分許 80000元 楊叔容之玉山商業銀行帳號0000000000000號帳戶 本案詐騙集團不詳成員以LINE通訊軟體，撥打語音電話向丙○○佯稱係其親友，因生意周轉急需用錢借款等語，致其陷於錯誤，指示不知情的陳美華於左列時間匯款左列金額至左列人頭帳戶。嗣乙○○於右列時間、地點持丁○○交付之左列匯款帳戶金融卡及密碼提款右列金額後，將上開提領款項交付予丁○○，丁○○扣除3%作為酬勞，所餘款項再以丟包方式轉交「奔馳」。 ①109年3月25日下午1時20分、21分 ②嘉義市○○路000 號玉山商業銀行○○分行 ③領取：   ⑴40000元   ⑵40000元 乙○○犯三人以上共同詐欺取財罪，處有期徒刑陸月。 3 甲○○ （即原判決附表編號3） 109年3月25日下午2時46分許 20000元 楊叔容之玉山商業銀行帳號0000000000000號帳戶 本案詐騙集團不詳成員以撥打電話向甲○○佯稱係其親友，因支票兌現，手頭沒現金需借款等語，致其陷於錯誤，於左列時間匯款左列金額至左列匯款帳戶。嗣乙○○於右列時間、地點持丁○○交付之左列匯款帳戶金融卡及密碼提款右列金額後，將提領款項交付予丁○○，丁○○扣除3%作為酬勞，所餘款項再以丟包方式轉交「奔馳」。 ①109年3月25日下午4時14分 ②嘉義市○○路000號統一超商○○門市 ③領取：   ⑴20000元 乙○○犯三人以上共同詐欺取財罪，處有期徒刑陸月。 

對照表：
編號 卷宗名稱       代號   1 嘉市警刑大偵二字第1091805007號卷       警1卷   2 嘉市警刑大偵二字第1091806014號卷       警2卷   3 嘉市警一偵字第1100002773號       警3卷   4 臺灣嘉義地方檢察署109年度偵字第6420號卷一至四       偵1至4卷   5 臺灣嘉義地方法院110年度金訴字第152號卷一至二       原審1、2卷